Minutes et répertoires du notaire Jean DES QUATREVAULX, 16 juin 1607 - 20 janvier 1629 (étude XXIV)
Archives nationales
- Minutes de Jean DES QUATREVAULX, 1607 - 20 janvier 1629; MC/ET/XXIV/272 - MC/ET/XXIV/297
  - Minutes. 1625, janvier - juin, janvier - juin 1625; MC/ET/XXIV/290
    - Bail, pour quatre années, par Gillette Danès, veuve de Martin Morot, demeurant rue des Quatre-Fils, à Jean Pocquelin le jeune, maître tapissier, bourgeois de Paris, d'une maison sise au coin de la rue Saint-Honoré et des Vieilles-Étuves, moyennant 850 livres de loyer annuel., 27 mai 1625; MC/ET/XXIV/290
      Madeleine Jurgens et Elisabeth Maxfield-Miller, Cent ans de recherches sur Molière, sur sa famille et sur les comédiens de sa troupe, Paris, Archives nationales, 1963, p. 595 (instrument de recherche imprimé dématérialisé, certaines notices sont plus détaillées dans la version intégrale accessible en ligne par la rubrique 'Autres instruments de recherche', voir contexte dans le Plan d’orientation général - Notaires de Paris, guides thématiques du Minutier).
  - Minutes. 1625, juillet - décembre, juillet - décembre 1625; MC/ET/XXIV/291
    Manque(s) constaté(s) dans cet article:
    Les fol. 3 à 43 manquent.
    - Inventaire après décès de Jacques Berthou, notaire au Châtelet., 21 octobre 1624; MC/ET/XXIV/291
      inventaire après décès; Berthou, Jacques; notaire
  - Minutes. 1626, janvier - juin, janvier - juin 1626; MC/ET/XXIV/292
    - Mise en apprentissage par Jean Moreau, maître passementier, demeurant rue Saint-Denis, paroisse Saint-Eustache, de Pierre Moreau, son fils, âgé de 17 ans, pendant six années, chez Jean II Pocquelin, marchand, maître tapissier, demeurant rue Saint-Honoré, moyennant 120 livres, dont 60 livres versées comptant à Pocquelin., 19 janvier 1626; MC/ET/XXIV/292
      Madeleine Jurgens et Elisabeth Maxfield-Miller, Cent ans de recherches sur Molière, sur sa famille et sur les comédiens de sa troupe, Paris, Archives nationales, 1963, p. 596 (instrument de recherche imprimé dématérialisé, certaines notices sont plus détaillées dans la version intégrale accessible en ligne par la rubrique 'Autres instruments de recherche', voir contexte dans le Plan d’orientation général - Notaires de Paris, guides thématiques du Minutier).
    - Contrat de mariage entre Simon Ragueneau, maître tailleur d'habits, demeurant rue Saint-Denis, paroisse Saint-Leu -Saint-Gilles, et Jeanne Roch, fille de Jacques Roch, bourgeois de Paris, et de Madeleine Le Febvre, demeurant rue du Chantre. Parmi les témoins du futur époux signe Jacques Ragueneau, maître pâtissier, son frère., 28 mars 1626; MC/ET/XXIV/292
      Documents du Minutier central des notaires de Paris, Le théâtre professionnel à Paris, 1600-1649, étude par Alan Howe, documents analysés par Madeleine Jurgens et Alan Howe [457 actes], transcriptions par Andrée Chauleur et Pierre-Yves Louis, Paris, Archives nationales, 2000, notice n° 223 (instrument de recherche imprimé dématérialisé dont la version intégrale est accessible en ligne par la rubrique 'Autres instruments de recherche', voir contexte dans le Plan d’orientation général - Notaires de Paris, guides thématiques du Minutier).
      Date de révision: 2004
      Date de création de la notice: 2003
      Documents du Minutier central des notaires de Paris, Le théâtre professionnel à Paris, 1600-1649, étude par Alan Howe, documents analysés par Madeleine Jurgens et Alan Howe, transcriptions par Andrée Chauleur et Pierre-Yves Louis, Paris, Archives nationales, 2000, XVI-455 p.
      contrat de mariage; Saint-Denis (rue); Saint-Leu-Saint-Gilles (paroisse); Chantre (rue du); Ragueneau, Simon; Roch, Jeanne; Roch, Jacques; Le Febvre, Madeleine; Ragueneau, Jacques; tailleur d'habits; pâtissier
  - Minutes. 1626, juillet - 1627, 7 juin, juillet 1626 - 7 juin 1627; MC/ET/XXIV/293
    Plus un acte du 7 juin 1627.
  - Minutes. 1627, MC/ET/XXIV/294
  - Minutes. 1628 - 1629, 20 janvier, 1628 - 20 janvier 1629; MC/ET/XXIV/295
    - Accord à la suite d'une dispute entre Jean Boissonneau, maître peintre, demeurant rue de la Coutellerie paroisse Saint-Jean-en-Grève, et Antoine Pommereu, maître coutellier., 11 août 1628; MC/ET/XXIV/295
      Documents du Minutier central concernant les peintres, sculpteurs et graveurs au XVIIe siècle (1600-1650) (études XXI à CXXII, soit 1585 actes), par Marie-Antoinette Fleury, 1954-1976 (fichier papier entièrement dématérialisé; voir contexte dans le Plan d’orientation général - Notaires de Paris, guides thématiques du Minutier).
      accord; Coutellerie (rue de la); Boissonneau, Jean; Pommereau, Antoine; forgeron; peintre
  - Minutes (inventaires après décès). 1607 - 1621, MC/ET/XXIV/296
    inventaire après décès
    - Inventaire après décès de ou décembre Jean Sanson, marchand mercier, biens sis rue des Trois-Maries, en une maison à l'enseigne du Chef Saint-Denis, paroisse Saint-Germain-l'Auxerrois., 13 septembre 1607; MC/ET/XXIV/296; 2 Fo (Très déchiré; manques)
      Relevé d'inventaires après décès, 1560-1610 (3454 actes), par Martine Constans, 2001-2009 (base de données migrée: voir contexte dans le Plan d’orientation général - Notaires de Paris, guides thématiques du Minutier).
      inventaire après décès; Trois-Maures (rue des); Chef Saint-Denis (enseigne du); Sanson, Jean; commerçant
    - Inventaire après décès de Jean de Montmain, maître fourbisseur et garnisseur d'épées, biens sis devant la chapelle de Bourbon, en une maison tenue en location du Sr de Soy, paroisse Saint-Germain-l'Auxerrois., 5 octobre 1607; MC/ET/XXIV/296; 4 Fo (Très déchiré; manques)
      inventaire après décès; Montmain, Jean de; Soy (sieur de); armurier
    - Inventaire après décès de Marin de Méhabert, marchand mercier, biens sis à Saint-Germain-des-Prés, rue des Boucheries, en une maison tenue en location des Srs Arnoullet et Abondeville, paroisse Saint-Sulpice., 19 septembre 1608; MC/ET/XXIV/296; 12 Fo
      inventaire après décès; Saint-Germain-des-Prés (hameau); Méhabert, Marin de; Arnoullet (sieur); Abondeville (sieur); commerçant
    - Inventaire après décès de Perrette Robillart, veuve successivement de Jean Michel, valet de chambre de la reine mère, puis de Jean Delaistre, et enfin de François Feulleret, procureur au Parlement, biens sis à Vitry-sur-Seine et à Boissy., 13 mars 1610; MC/ET/XXIV/296; 22 Fo
      inventaire après décès; Robillart, Perrette; Michel, Jean; Delaistre, Jean; Feulleret, François; employé de maison
    - Inventaire après décès de Marin Michel, notaire au Châtelet, à la demande de Jacques Morel, notaire au Châtelet, son exécuteur testamentaire., 19 mars 1610; MC/ET/XXIV/296
      inventaire après décès; Michel, Marin; Morel, Jacques; notaire
    - Inventaire après décès de Marin Michel, notaire au Châtelet, biens sis rue Saint-Honoré, en une maison tenue en location de Edmond Michel, secrétaire du duc de Retz, ayant issue rue des Petits-Champs, paroisse Saint-Eustache., 19 mars 1610; MC/ET/XXIV/296; 18 Fo
      inventaire après décès; Saint-Honoré (rue); Michel, Marin; Michel, Edmond; Retz (duc de); notaire
  - Minutes (inventaires après décès). 1622 - 1628, MC/ET/XXIV/297
    - Inventaire après décès de Jean Héroard, médecin de Louis XIII, décédé le 8 février 1628, durant le siège de à La Rochelle., MC/ET/XXIV/297
      Histoire des sciences et des techniques, XVIe-XIXe siècles (337 actes), par Madeleine Jurgens, Xenia Pamfilova, Claire Béchu, Marc Durand, v.1950 - 2005 (fichier papier entièrement dématérialisé; voir contexte dans le Plan d’orientation général - Notaires de Paris, guides thématiques du Minutier).
      Date de création de la notice: 2006
      inventaire après décès; La Rochelle (Charente-Maritime); Héroard, Jean
- Répertoire(s) de Jean DES QUATREVAULX, 1607 - 1628; MC/RE/XXIV/2
  - Répertoire. 1607 - 1628, MC/RE/XXIV/2
    Informations concernant le classement et la cotation:
    Le niveau inférieur de description, quand il existe, correspond aux mentions d'actes contenues dans le répertoire. Parmi celles-ci, certaines peuvent y être décrites, de manière plus ou moins détaillée. Pour consulter l'acte proprement dit, il convient de rechercher la cote au niveau des articles (registre ou liasse) des minutes du notaire (cote de type 'MC/ET').
    - Vente par Nicolas Doulcet à François Boutillier, 1618; fol. XX
      Mention dans le répertoire du notaire coté:
      MC/RE/XXIV/2
      Informations concernant le classement et la cotation du document:
      Attention: la cote de répertoire (de type 'MC/RE') ne permet pas de consulter la minute de l'acte. ll convient de rechercher la cote de la minute (de type 'MC/ET') au niveau des articles (registre ou liasse) de minutes du notaire.
      L'accès aux images numérisées des pages du répertoire se fait au niveau de description supérieur (' Répertoire du notaire '), rubrique ' Consulter les archives numérisées associées'.
      Fichier dit 'général' XVIIe-XVIIIe siècles, par le personnel du Minutier, 1954-1999 ( fichier papier entièrement dématérialisé; voir contexte dans le Plan d’orientation général - Notaires de Paris, guides thématiques du Minutier).
      acte de vente; Doulcet, Nicolas; Boutillier, François
    - POCQUELIN (Jean) § Apprentissage chez Jean POCQUELIN, janvier 1621 - juin 1621; fol. VII/XX/XIX
      contrat d'apprentissage; Pocquelin, Jean